

LAURADUBOIS Étudiante

Profil



ADDRESSE

Dakar



E-mailDakar



Dakar

TELEPHONE



NATIONALITE Dakar



Diplômes

%piplome de bacalorea

%piplome de bacalorea



Certificates

%piplome de bacalorea %piplome de bacalorea

%piplome de bacalorea



Langues

%piplome de bacalorea %piplome de bacalorea



% piplome de bacalorea % piplome de bacalorea



Reseaux







A PROPOS

Un autodidacte soucieux du détail qui travaille pour obtenir un master en lettres. Désireux de rejoindre votre société en tant que spécialiste SEOjunior. Je contribuerai à l'exécution de vos campagnes basées sur les données, au développement du contenu et l'optimisation du taux de conversion. J'ai une solide expérience en statistiques et en langues. J'ai également effectué un stage en SEOet en marketing basé sur les données.

EXPÉRIENCE PROFESSIONNELLES

STAGIAIRESITE WEB MONSITEDEVENTEFR

Sept2019 à Déc2019 Soutien au responsable du commerce électronique pour l'optimisation des catégories (produit et section) et la refonte du contenu du site. Collaboration avec le responsable du commerce électronique et l'agence de référencement locale pour optimiser le contenu du site.

STAGIAIRESITE WEB MONSITEDEVENTEFR

Sept2019 à Déc2019 Soutien au responsable du commerce électronique pour l'optimisation des catégories (produit et section) et la refonte du contenu du site. Collaboration avec le responsable du commerce électronique et l'agence de référencement locale pour optimiser le contenu du site.

FORMATIONS

Sept2019

STAGIAIRESITE WEB MONSITEDEVENTEFR

à *Déc2019* Soutien au responsable du commerce électronique pour nt locale pour optimiser le contenu du site.

Sept2019 à Déc2019

STAGIAIRESITE WEB MONSITEDEVENTEFR

Soutien au responsable du commerce électronique pour Déc 2019

Competences

je suis ce que

je suis ce que

je suis ce que

je suis ce que

outils informatique

%₩orld

%#orld %#orld

%**#**orld

%**₩**orld